Inventaris van het archief van het Kabinet der Koningin, (1814) 1898-1945 (1988)
Nationaal Archief, Den Haag
- Omvangrijke bijlagen, H
  - Verordening regelende het heffen van vergunningsrecht voor de verkoop van sterke drank in het klein, in verschillende gemeenten - Hoort bij: 9 juni 1932 nr.35, Verslag van de voorzitter van de Kleine Welvaartscommissie over januari 1932 - Hoort bij: 9 juni 1932 nr.47; Verordeningen van gemeenten: belastingen - Hoort bij: 14 juni 1932 nr.28; Verordeningen van gemeenten: belastingen - Hoort bij: 23 juni 1932 nr.77; Verordeningen van gemeenten: belastingen - Hoort bij: 23 juni 1932 nr.81; Verordeningen van gemeenten: belastingen - Hoort bij: 7 juli 1932 nr.118; 8086
  - Verordening regelende het heffen van vergunningsrecht voor de verkoop van sterke drank in het klein, in verschillende gemeenten - Hoort bij: 16 juli 1932 nr.62, Verordening regelende het heffen van vergunningsrecht voor de verkoop van sterke drank in het klein, in verschillende gemeenten - Hoort bij: 1 augustus 1932 nr.25; 8087
  - Verordeningen van gemeenten: belastingen - Hoort bij: 1 augustus 1932 nr.26, Verordeningen regelende de eisen van benoeming van de veldwachters der verschillende gemeenten - Hoort bij: 22 augustus 1932 nr.23; Verordeningen van verschillende gemeenten over diversen onderwerpen (hoofdzakelijk belasting) - Hoort bij: 23 september 1932 nr.10; 8088
  - Convention Internationale pour la protection des vegetause Rome, le 16 april 1929 - Hoort bij: 12 oktober 1932 nr.51, Convention Internationale concernant les statistiques Economiques - Hoort bij: 12 oktober 1932 nr.54; Verordeningen van verschillende gemeenten over diverse onderwerpen (hoofdzakelijk belasting) - Hoort bij: 17 oktober 1932 nr.32; Convention de Genève du 27 Juillet 1929 - Hoort bij: 25 oktober 1932 nr.41; Internationale load Convention - Hoort bij: 26 oktober 1932 nr.36; Verordeningen van verschillende gemeenten over diverse onderwerpen (hoofdzakelijk belasting) - Hoort bij: 7 november 1932 nr.38; 8089
  - International Convention for the Safety of life at sea - Hoort bij: 17 november 1932 nr.32, Verordeningen van verschillende gemeenten over diverse onderwerpen (hoofdzakelijk belastingen) - Hoort bij: 24 november 1932 nr.65; Verordeningen van verschillende gemeenten over diverse onderwerpen (hoofdzakelijk belastingen) - Hoort bij: 30 november 1932 nr.11; Landbouw economisch verslag 2e kwartaal 1932 - Hoort bij: 5 december 1932 nr.44; Verslag van de economische toestand van Nederlandsch-Indië in het 1e semester van 1932 - Hoort bij: 5 december 1932 nr.44; Verordeningen van verschillende gemeenten over diverse onderwerpen (hoofdzakelijk belastingen) - Hoort bij: 21 december 1932 nr.11; 8090
  - Verordeningen van verschillende gemeenten over diverse onderwerpen (hoofdzakelijk belastingen) - Hoort bij: 28 december 1932 nr.59, Verordeningen van verschillende gemeenten over diverse onderwerpen (hoofdzakelijk belastingen) - Hoort bij: 12 januari 1933 nr.34; Verordeningen van verschillende gemeenten over diverse onderwerpen (hoofdzakelijk belastingen) - Hoort bij: 16 januari 1933 nr.5; Verordeningen van verschillende gemeenten over diverse onderwerpen (hoofdzakelijk belastingen) - Hoort bij: 9 februari 1933 nr.88; 8091
  - Verordeningen van verschillende gemeenten over diverse onderwerpen (hoofdzakelijk belastingen) - Hoort bij: 14 februari 1933 nr.17, Verordeningen van verschillende gemeenten over diverse onderwerpen (hoofdzakelijk belastingen) - Hoort bij: 2 maart 1933 nr.41; Verordeningen van verschillende gemeenten over diverse onderwerpen (hoofdzakelijk belastingen) - Hoort bij: 4 maart 1933 nr.71; Bepalingen verantwoordelijkheid Mobilisatie voorbereidingen - Hoort bij: 11 maart 1933 nr.56; Verordeningen over diverse onderwerpen (hoofdzakelijk belastingen) - Hoort bij: 15 maart 1933 nr.7; Verordeningen van verschillende gemeenten over diverse onderwerpen (hoofdzakelijk belastingen) - Hoort bij: 27 maart 1933 nr.27; 8092
  - Verordeningen van verschillende gemeenten over diverse onderwerpen (hoofdzakelijk belastingen) - Hoort bij: 13 april 1933 nr.26, Verordeningen, regelende de eisen van benoembaarheid en de bezoldiging van veldwachters in verschillende gemeenten - Hoort bij: 21 april 1933 nr.64; Verordeningen van verschillende gemeenten over diverse onderwerpen (hoofdzakelijk belastingen) - Hoort bij: 11 mei 1933 nr.28; Verordeningen van verschillende gemeenten over diverse onderwerpen (hoofdzakelijk belastingen) - Hoort bij: 20 mei 1933 nr.11; 8093
  - Verordeningen van verschillende gemeenten over diverse onderwerpen (hoofdzakelijk belastingen) - Hoort bij: 31 mei 1933 nr.18, Verordeningen, regelende de eisen van benoembaarheid en de bezoldiging van veldwachters in verschillende gemeenten - Hoort bij: 13 juni 1933 nr.15; Raadsbesluiten van verschillende gemeenten - Hoort bij: 13 juni 1933 nr.16; Verordeningen van verschillende gemeenten over diverse onderwerpen (hoofdzakelijk belastingen) - Hoort bij: 20 juni 1933 nr.37; Verordeningen van verschillende gemeenten over diverse onderwerpen (hoofdzakelijk belastingen) - Hoort bij: 5 juli 1933 nr.43; 8094
  - Verordeningen, regelende de eisen van benoembaarheid en de bezoldiging van veldwachters in verschillende gemeenten - Hoort bij: 10 juli 1933 nr.54, Verordening van verschillende gemeenten over diverse onderwerpen (hoofdzakelijk belastingen) - Hoort bij: 28 juli 1933 nr.43; Verordeningen, regelende de eisen van benoembaarheid en de bezoldiging van veldwachters in diverse gemeenten - Hoort bij: 11 augustus 1933 nr.30; Verordeningen van verschillende gemeenten over diverse onderwerpen (hoofdzakelijk belastingen) - Hoort bij: 14 augustus 1933 nr.26; Verordeningen van verschillende gemeenten over diverse onderwerpen (hoofdzakelijk belastingen) - Hoort bij: 2 september 1933 nr.37; 8095
  - Verordening, regelende de eisen van benoembaarheid en de bezoldiging van veldwachters in verschillende gemeenten - Hoort bij: 14 september 1933 nr.6, Verordeningen van verschillende gemeenten over diverse onderwerpen (hoofdzakelijk belastingen) - Hoort bij: 23 september 1933 nr.10; Verordeningen van verschillende gemeenten over diverse onderwerpen (hoofdzakelijk belastingen) - Hoort bij: 23 oktober 1933 nr.15; Société des Nations Protection des minorités en Irak - Hoort bij: 23 oktober 1933 nr.69; Verordeningen, regelende de eisen van benoembaarheid en de bezoldiging van veldwachters in diversen gemeenten - Hoort bij: 14 november 1933 nr.22; 8096
  - Verordeningen van verschillende gemeenten over diverse onderwerpen (hoofdzakelijk belastingen) - Hoort bij: 1 december 1933 nr.22, Verordeningen van verschillende gemeenten over diverse onderwerpen (hoofdzakelijk belastingen) - Hoort bij: 15 december 1933 nr.12; Verordeningen van verschillende gemeenten over diverse onderwerpen (hoofdzakelijk belastingen) - Hoort bij: 27 december 1933 nr.57; Verordeningen, regelende de eisen van benoembaarheid en de bezoldiging van veldwachters in diversen gemeenten - Hoort bij: 27 december 1933 nr.160; Begroting inkomsten en uitgaven Provincie Noord Brabant - Hoort bij: 19 januari 1934 nr.103; Begroting inkomsten en uitgaven Provincie Limburg - Hoort bij: 19 januari 1934 nr.103; Verordeningen van verschillende gemeenten over diverse onderwerpen (hoofdzakelijk belastingen) - Hoort bij: 19 januari 1934 nr.106; Jaarwedde regeling van de Gedeputeerde Staten van Noord-Brabant - Hoort bij: 19 januari 1934 nr.107; 8097
  - Begroting inkomsten en uitgaven Provincie Groningen 1934 - Hoort bij: 19 januari 1934 nr.108, Verordeningen van verschillende gemeenten over diverse onderwerpen (hoofdzakelijk belastingen) - Hoort bij: 19 januari 1934 nr.109; Schriftelijk antwoord naar aanleiding van het verslag der Commissie van Rapporteurs, samengesteld in de tweede gewone zitting der Staten voortgezet op 21 november 1933 - Hoort bij: 26 januari 1934 nr.189; Provinciale Begroting voor 1934 Provincie Zuid-Holland - Hoort bij: 26 januari 1934 nr.190; Verordeningen van verschillende gemeenten over diverse onderwerpen (hoofdzakelijk belastingen) - Hoort bij: 26 januari 1934 nr.195; Begroting inkomsten en uitgaven Provincie Utrecht 1934 - Hoort bij: 26 januari 1934 nr.198; Begroting inkomsten en uitgaven Provincie Zeeland 1934 - Hoort bij: 26 januari 1934 nr.198; Verordening van verschillende gemeenten over diverse onderwerpen (hoofdzakelijk belastingen) - Hoort bij: 26 januari 1934 nr.199; Verordeningen van verschillende gemeenten over diverse onderwerpen (hoofdzakelijk belastingen) - Hoort bij: 9 februari 1934 nr.17; 8098
  - Rijkssubsidie aan diversen instellingen, verleend door de Minister van Onderwijs, Kunsten en Wetenschappen - Hoort bij: 12 februari 1934 nr.60, Verordeningen van verschillende gemeenten over diverse onderwerpen (hoofdzakelijk belastingen) - Hoort bij: 16 februari 1934 nr.32; Verordeningen van verschillende gemeenten over diverse onderwerpen (hoofdzakelijk belastingen) - Hoort bij: 19 februari 1934 nr.20; Verordeningen van verschillende gemeenten over diverse onderwerpen (hoofdzakelijk belastingen) - Hoort bij: 3 maart 1934 nr.26; Verordeningen, regelende de eisen van benoembaarheid en de bezoldiging van veldwachters in diverse gemeenten - Hoort bij: 15 maart 1934 nr.45; Verordening van verschillende gemeenten over diverse onderwerpen (hoofdzakelijk belastingen) - Hoort bij: 20 maart 1934 nr.16; 8099
  - Verordeningen van verschillende gemeenten over diverse onderwerpen (hoofdzakelijk belastingen) - Hoort bij: 22 maart 1934 nr.39, Verordeningen van verschillende gemeenten over diverse onderwerpen (hoofdzakelijk belastingen) - Hoort bij: 24 maart 1934 nr.48; Verordeningen van verschillende gemeenten over diverse onderwerpen (hoofdzakelijk belastingen) - Hoort bij: 24 maart 1934 nr.49; Verordeningen van verschillende gemeenten over diverse onderwerpen (hoofdzakelijk belastingen) - Hoort bij: 11 april 1934 nr.61; Verordeningen van verschillende gemeenten over diverse onderwerpen (hoofdzakelijk belastingen) - Hoort bij: 11 april 1934 nr.64; Verordeningen van verschillende gemeenten over diverse onderwerpen (hoofdzakelijk belastingen) - Hoort bij: 13 april 1934 nr.42; Verordeningen van verschillende gemeenten over diverse onderwerpen (hoofdzakelijk belastingen) - Hoort bij: 16 april 1934 nr.23; Verordeningen van verschillende gemeenten over diverse onderwerpen (hoofdzakelijk belastingen) - Hoort bij: 27 april 1934 nr.44; Verordeningen van verschillende gemeenten over diverse onderwerpen (hoofdzakelijk belastingen) - Hoort bij: 3 mei 1934 nr.39; 8100
  - Verordeningen van verschillende gemeenten over diverse onderwerpen (hoofdzakelijk belastingen) - Hoort bij: 18 mei 1934 nr.60, Verordeningen, regelende de eisen van benoembaarheid en de bezoldiging van veldwachters in diversen gemeenten - Hoort bij: 22 mei 1934 nr.7; Kortingen op jaarwedde van ambtenaren in diversen gemeenten - Hoort bij: 22 mei 1934 nr.8; Verordeningen van verschillende gemeenten over diverse onderwerpen (hoofdzakelijk belastingen) - Hoort bij: 24 mei 1934 nr.39; Verordeningen van verschillende gemeenten over diverse onderwerpen (hoofdzakelijk belastingen) - Hoort bij: 6 juni 1934 nr.41; Verordeningen van verschillende gemeenten over diverse onderwerpen (hoofdzakelijk belastingen) - Hoort bij: 7 juni 1934 nr.68; Verordeningen van verschillende gemeenten over diverse onderwerpen (hoofdzakelijk belastingen) - Hoort bij: 12 juni 1934 nr.61; 8101
  - Verordeningen van verschillende gemeenten over diverse onderwerpen - Hoort bij: 23 juni 1934 nr.43, Verordeningen van verschillende gemeenten over diverse onderwerpen - Hoort bij: 23 juni 1934 nr.44; Verordeningen, regelende de eisen van benoembaarheid en de bezoldiging van veldwachters in diversen gemeenten - Hoort bij: 23 juni 1934 nr.45; Gedeputeerde Staten van Noord-Brabant en Zuid-Holland Provinciale begroting 1933 - Hoort bij: 23 juni 1934 nr.47; Verordeningen van verschillende gemeenten over diverse onderwerpen (hoofdzakelijk belastingen) - Hoort bij: 23 juni 1934 nr.48; Provincie Noord-Brabant en Zuid-Holland betreffende aankopen van grond voor wegverbetering - Hoort bij: 28 juni 1934 nr.49; Aanvullingsbladen voor Staf. voorschriften - Hoort bij: 2 juli 1934 nr.125; Verordeningen van verschillende gemeenten over diverse onderwerpen (hoofdzakelijk belastingen) - Hoort bij: 9 juli 1934 nr.81; Verordeningen van verschillende gemeenten over diverse onderwerpen (hoofdzakelijk belastingen) - Hoort bij: 25 juli 1934 nr.38; 8102
  - Verordeningen van verschillende gemeenten over diverse onderwerpen (hoofdzakelijk belastingen) - Hoort bij: 25 juli 1934 nr.39, De Staten van de Provincie Utrecht Verordening regelende de bezoldiging van ambtenaren - Hoort bij: 27 juli 1934 nr.118; De Provinciale Staten van Limburg Diverse besluiten - Hoort bij: 27 juli 1934 nr.121; De Staten van de Provincie Overijssel "Regeling jaarwedde van de Griffier der Staten" - Hoort bij: 27 juli 1934 nr.123; Kortingen van jaarwedde van ambtenaren in diversen gemeenten - Hoort bij: 27 juli 1934 nr.126; Verordeningen, regelende de eisen van benoembaarheid en de bezoldiging van veldwachters in diversen gemeenten - Hoort bij: 27 juli 1934 nr.127; Extract uit de notulen van den gemeenteraad van Amsterdam - Hoort bij: 27 juli 1934 nr.128; Besluiten van de Gedeputeerde Staten van Noord-Brabant - Hoort bij: 27 juli 1934 nr.129; Verordeningen van verschillende gemeenten over diverse onderwerpen (hoofdzakelijk belastingen) - Hoort bij: 11 augustus 1934 nr.72; Armenraad, gezeteld te Heerlen Huishoudelijk Reglement als bedoeld in art. 52 der Armenwet - Hoort bij: 11 augustus 1934 nr.73; Verordening tot regeling den beloningen der ambtenaren in dienst der provincie Groningen - Hoort bij: 11 augustus 1934 nr.74; Provincie Noord-Holland Wijziging "salarisreglement 1920" - Hoort bij: 11 augustus 1934 nr.77; Provincie Gelderland Regeling der beloning der ambtenaren - Hoort bij: 11 augustus 1934 nr.83; Provincie Utrecht Begroting dienstjaar 1933 - Hoort bij: 11 augustus 1934 nr.85; Provincie Noord-Brabant Diverse besluiten: o.a. aankoop grond voor verbetering van wegen - Hoort bij: 11 augustus 1934 nr.86; Provincie Gelderland Wijzigingen ambtenaren reglement - Hoort bij: 28 augustus 1934 nr.144; Provincie Zeeland Wijzigingen ambtenaren reglement - Hoort bij: 28 augustus 1934 nr.148; Provincie Noord-Brabant Wijzigingen ambtenaren reglement - Hoort bij: 28 augustus 1934 nr.153; Armenraad voor Vlaardingen en Vlaardingen-Ambacht Huishoudelijk Reglement - Hoort bij: 28 augustus 1934 nr.154; Provincie Noord-Holland Besluit Ambtenarenreglement - Hoort bij: 28 augustus 1934 nr.155; 8103
  - Verordeningen van verschillende gemeenten over diversen onderwerpen (hoofdzakelijk belastingen) - Hoort bij: 28 augustus 1934 nr.161, Verordeningen van verschillende gemeenten over diversen onderwerpen (hoofdzakelijk belastingen) - Hoort bij: 19 september 1934 nr.26; Verordeningen van verschillende gemeenten over diversen onderwerpen (hoofdzakelijk belastingen - Hoort bij: 19 september 1934 nr.27; Verordeningen van verschillende gemeenten over diversen onderwerpen (hoofdzakelijk belastingen - Hoort bij: 3 oktober 1934 nr.36; Verordeningen regelende de eisen van benoembaarheid en de bezoldiging van veldwachters in diverse gemeenten - Hoort bij: 12 oktober 1934 nr.48; Verordeningen regelende de eisen van benoembaarheid en de bezoldiging van veldwachters in diverse gemeenten - Hoort bij: 12 oktober 1934 nr.49; Kortingen op jaarwedde van ambtenaren in diverse gemeenten - Hoort bij: 13 oktober 1934 nr.50; 8104
  - Verordeningen van verschillende gemeenten over diverse onderwerpen (hoofdzakelijk belastingen - Hoort bij: 16 oktober 1934 nr.18, Verordeningen regelende de eisen van benoembaarheid en de bezoldiging van veldwachters in diversen gemeenten - Hoort bij: 2 november 1934 nr.33; Verordeningen van verschillende gemeenten over diversen onderwerpen (hoofdzakelijk belastingen - Hoort bij: 6 november 1934 nr.34; Verordeningen van verschillende gemeenten over diversen onderwerpen (hoofdzakelijk belastingen - Hoort bij: 15 november 1934 nr.54; Verordeningen van verschillende gemeenten over diversen onderwerpen (hoofdzakelijk belastingen) - Hoort bij: 5 december 1934 nr.16; 8105
  - Verordeningen van verschillende gemeenten over diversen onderwerpen (hoofdzakelijk belastingen - Hoort bij: 17 december 1934 nr.34, Diverse raadsbesluiten van verschillende gemeenten - Hoort bij: 28 december 1934 nr.58; Verordeningen regelende de eisen van benoembaarheid en de bezoldiging van veldwachters in diversen gemeenten - Hoort bij: 28 december 1934 nr.59; Diverse raadsbesluiten van verschillende gemeenten - Hoort bij: 28 december 1934 nr.60; Verordeningen van verschillende gemeenten over diversen onderwerpen (hoofdzakelijk belastingen) - Hoort bij: 28 december 1934 nr.62; Verordeningen van verschillende gemeenten over diversen onderwerpen (hoofdzakelijk belastingen) - Hoort bij: 31 december 1934 nr.35; 8106
  - Exh. 9 januari 1935 nr. 20, 8672
  - Exh. 15 januari 1935 nr. 51, 8673
  - Exh. 15 januari 1935 nr. 53, 8674
  - Exh. 16 januari 1935 nr. 18, 8675
  - Exh. 29 januari 1935 nr. 27, 8676
  - Exh. 4 februari 1935 nr. 21, 8677
  - Exh. 7 februari 1935 nr. 20, 8678
  - Exh. 7 februari 1935 nr. 24, 8679
  - Exh. 12 februari 1935 nr. 25, 8680
  - Exh. 14 februari 1935 nr. 29, 8681
  - Exh. 18 februari 1935 nr. 27, 8682
  - Exh. 20 februari 1935 nr. 91-99, 8683
  - Exh. 4 maart 1935 nr. 150-164, 8684
  - Exh. 12 maart 1935 nr. 31, 8685
  - Exh. 21 maart 1935 nr. 91, 8686
  - Exh. 23 maart 1935 nr. 48, 8687
  - Exh. 30 maart 1935 nr. 21, 8688
  - Exh. 30 maart 1935 nr. 22, 8689
  - Exh. 2 april 1935 nr. 33, 8690
  - Exh. 5 april 1935 nr. 39, 8691
  - Exh. 15 april 1935 nr. 19, 8692
  - Exh. 16 april 1935 nr. 55, 8693
  - Exh. 2 mei 1935 nr. 71, 8694
  - Exh. 2 mei 1935 nr. 73, 8695
  - Exh. 7 mei 1935 nr. 21, 8696
  - Exh. 17 mei 1935 nr. 26, 8697
  - Exh. 23 mei 1935 nr. 43, 8698
  - Exh. 29 mei 1935 nr. 48, 8699
  - Exh. 1 juni 1935 nr. 38, 8700
  - Exh. 7 juni 1935 nr. 54, 8701
  - Exh. 18 juni 1935 nr. 49, 8702
  - Exh. 18 juni 1935 nr. 50, 8703
  - Exh. 27 juni 1935 nr. 56, 8704
  - Exh. 29 juni 1935 nr. 32, 8705
  - Exh. 12 juli 1935 nr. 50, 8706
  - Exh. 29 juli 1935 nr. 30, 8707
  - Exh. 31 juli 1935 nr. 46, 8708
  - Exh. 2 augustus 1935 nr. 106, 8709
  - Exh. 28 augustus 1935 nr. 125, 8710
  - Exh. 28 augustus 1935 nr. 126, 8711
  - Exh. 28 augustus 1935 nr. 127, 8712
  - Exh. 28 augustus 1935 nr. 129, 8713
  - Exh. 28 augustus 1935 nr. 131, 8714
  - Exh. 28 augustus 1935 nr. 132, 8715
  - Exh. 28 augustus 1935 nr. 133, 8716
  - Exh. 28 augustus 1935 nr. 134, 8717
  - Exh. 28 augustus 1935 nr. 135, 8718
  - Exh. 12 september 1935 nr. 26, 8719
  - Exh. 12 september 1935 nr. 30, 8720
  - Exh. 13 september 1935 nr. 49, 8721
  - Exh. 25 september 1935 nr. 94, 8722
  - Exh. 1 oktober 1935 nr. 25, 8723
  - Exh. 3 oktober 1935 nr. 47, 8724
  - Exh. 19 oktober 1935 nr. 41, 8725
  - Exh. 2 november 1935 nr. 21, 8726
  - Exh. 6 november 1935 nr. 51, 8727
  - Exh. 27 november 1935 nr. 53, 8728
  - Exh. 28 november 1935 nr. 50, 8729
  - Exh. 30 november 1935 nr. 36, 8730
  - Exh. 3 december 1935 nr. 31, 8731
  - Exh. 9 december 1935 nr. 20, 8732
  - Exh. 17 december 1935 nr. 28, 8733
  - Exh. 30 december 1935 nr. 31, 8734
  - Exh. 30 december 1935 nr. 33, 8735
  - Exh. 30 december 1935 nr. 35, 8736
  - Exh. 14 januari 1936 nr. 12, 8737
  - Exh. 14 januari 1936 nr. 13, 8738
  - Exh. 23 januari 1936 nr. 47, 8739
  - Exh. 31 januari 1936 nr. 40, 8740
  - Exh. 31 januari 1936 nr. 41, 8741
  - Exh. 31 januari 1936 nr. 43, 8742
  - Exh. 31 januari 1936 nr. 44, 8743
  - Exh. 22 februari 1936 nr. 122, 8744
  - Exh. 22 februari 1936 nr. 123, 8745
  - Exh. 22 februari 1936 nr. 125, 8746
  - Exh. 22 februari 1936 nr. 127, 8747
  - Exh. 22 februari 1936 nr. 128, 8748
  - Exh. 22 februari 1936 nr. 132, 8749
  - Exh. 22 februari 1936 nr. 133, 8750
  - Exh. 22 februari 1936 nr. 134, 8751
  - Exh. 9 maart 1936 nr. 26, 8752
  - Exh. 11 maart 1936 nr. 18, 8753
  - Exh. 28 maart 1936 nr. 34, 8754
  - Exh. 28 maart 1936 nr. 38, 8755
  - Exh. 30 maart 1936 nr. 18, 8756
  - Exh. 27 april 1936 nr. 10, 8757
  - Exh. 28 april 1936 nr. 43, 8758
  - Exh. 2 mei 1936 nr. 6, 8759
  - Exh. 6 mei 1936 nr. 46, 8760
  - Exh. 14 mei 1936 nr. 69, 8761
  - Exh. 18 mei 1936 nr. 43, 8762
  - Exh. 15 juni 1936 nr. 43, 8763
  - Exh. 24 juni 1936 nr. 28, 8764
  - Exh. 3 juli 1936 nr. 49, 8765
  - Exh. 20 juli 1936 nr. 82, 8766
  - Exh. 15 augustus 1936 nr. 119, 8767
  - Exh. 15 augustus 1936 nr. 140, 8768
  - Exh. 15 augustus 1936 nr. 146, 8769
  - Exh. 15 augustus 1936 nr. 147, 8770
  - Exh. 15 augustus 1936 nr. 159, 8771
  - Exh. 28 augustus 1936 nr. 34, 8772
  - Exh. 9 september 1936 nr. 45, 8773
  - Exh. 25 september 1936 nr. 53, 8774
  - Exh. 1 oktober 1936 nr. 42, 8775
  - Exh. 6 oktober 1936 nr. 49, 8776
  - Exh. 24 oktober 1936 nr. 39, 8777
  - Exh. 3 november 1936 nr. 60, 8778
  - Exh. 5 november 1936 nr. 27, 8779
  - Exh. 19 november 1936 nr. 37, 8780
  - Exh. 27 november 1936 nr. 44, 8781
  - Exh. 3 december 1936 nr. 42, 8782
  - Exh. 5 december 1936 nr. 1, 8783
  - Exh. 22 december 1936 nr. 33, 8784
  - Exh. 22 december 1936 nr. 58 (1e deel), 8785
  - Exh. 22 december 1936 nr. 58 (2e deel), 8786
  - Exh. 22 december 1936 nr. 58 (3e deel), 8787
  - Exh. 31 december 1936 nr. 79, 8788
  - Exh. 31 december 1936 nr. 80, 8789
  - Exh. 2 januari 1937 nr. 2, 8790
  - Exh. 2 januari 1937 nr. 3, 8791
  - Exh. 14 januari 1937 nr. 94, 8792
  - Exh. 14 januari 1937 nr. 95, 8793
  - Exh. 25 januari 1937 nr. 110-111, 8794
  - Exh. 25 januari 1937 nr. 115, 8795
  - Exh. 10 februari 1937 nr. 97, 8796
  - Exh. 10 februari 1937 nr. 98, 8797
  - Exh. 10 februari 1937 nr. 99, 8798
  - Exh. 10 februari 1937 nr. 104, 8799
  - Exh. 10 februari 1937 nr. 105, 8800
  - Exh. 10 februari 1937 nr. 106, 8801
  - Exh. 19 februari 1937 nr. 77, 8802
  - Exh. 19 februari 1937 nr. 78, 8803
  - Exh. 19 februari 1937 nr. 79, 8804
  - Exh. 19 februari 1937 nr. 80, 8805
  - Exh. 19 februari 1937 nr. 81, 8806
  - Exh. 24 februari 1937 nr. 95, 8807
  - Exh. 24 februari 1937 nr. 97, 8808
  - Exh. 24 februari 1937 nr. 98, 8809
  - Exh. 24 februari 1937 nr. 100, 8810
  - Exh. 24 februari 1937 nr. 101, 8811
  - Exh. 27 februari 1937 nr. 23, 8812
  - Exh. 27 februari 1937 nr. 24, 8813
  - Exh. 27 februari 1937 nr. 25, 8814
  - Exh. 1 maart 1937 nr. 36, 8815
  - Exh. 2 maart 1937 nr. 7, 8816
  - Exh. 2 maart 1937 nr. 8, 8817
  - Exh. 2 maart 1937 nr. 10, 8818
  - Exh. 13 maart 1937 nr. 40, 8819
  - Exh. 22 maart 1937 nr. 13, 8820
  - Exh. 13 april 1937 nr. 42, 8821
  - Exh. 28 april 1937 nr. 48, 8822
  - Exh. 11 mei 1937 nr. 41, 8823
  - Exh. 19 mei 1937 nr. 41, 8824
  - Exh. 27 mei 1937 nr. 77, 8825
  - Exh. 4 juni 1937 nr. 54, 8826
  - Exh. 4 juni 1937 nr. 55, 8827
  - Exh. 5 juni 1937 nr. 48, 8828
  - Exh. 17 juni 1937 nr. 26, 8829
  - Exh. 21 juni 1937 nr. 31, 8830
  - Exh. 26 juni 1937 nr. 54, 8831
  - Exh. 26 juni 1937 nr. 55, 8832
  - Exh. 28 juni 1937 nr. 72, 8833
  - Exh. 9 juli 1937 nr. 52, 8834
  - Exh. 9 juli 1937 nr. 53, 8835
  - Exh. 12 juli 1937 nr. 78, 8836
  - Exh. 21 juli 1937 nr. 36, 8837
  - Exh. 28 juli 1937 nr. 32, 8838
  - Exh. 30 juli 1937 nr. 28, 8839
  - Exh. 6 augustus 1937 nr. 40, 8840
  - Exh. 25 augustus 1937 nr. 51, 8841
  - Exh. 10 september 1937 nr. 39, 8842
  - Exh. 23 september 1937 nr. 43, 8843
  - Exh. 7 oktober 1937 nr. 36, 8844
  - Exh. 22 oktober 1937 nr. 37, 8845
  - Exh. 9 november 1937 nr. 43, 8846
  - Exh. 25 november 1937 nr. 16, 8847
  - Exh. 9 december 1937 nr. 61, 8848
  - Exh. 11 december 1937 nr. 55, 8849
  - Exh. 29 december 1937 nr. 35, 8850
  - Exh. 29 december 1937 nr. 36, 8851
  - Exh. 29 december 1937 nr. 136, 8852
  - Exh. 31 december 1937 nr. 85, 8853
  - Exh. 24 januari 1938 nr. 45, 8854
  - Exh. 28 januari 1938 nr. 47, 8855
  - Exh. 9 februari 1938 nr. 39, 8856
  - Exh. 11 februari 1938 nr. 57, 8857
  - Exh. 14 februari 1938 nr. 60, 8858